【裁判字號】    99,易,3038
【裁判日期】    991215
【裁判案由】    竊盜
【裁判全文】
臺灣臺北地方法院刑事判決              99年度易字第3038號
公  訴  人  臺灣臺北地方法院檢察署檢察官
被      告  鄭少鏞
上列被告因竊盜案件，經檢察官提起公訴（九十九年度偵字第一
七五六六號），被告於審理中為有罪之陳述，經本院裁定改行簡
式審判程序，判決如下：
    主  文
鄭少鏞竊盜，累犯，共罪，各處有期徒刑伍月，如易科罰金，
均以新臺幣壹仟元折算壹日。應執行有期徒刑壹年貳月，如易科
罰金，以新臺幣壹仟元折算壹日。
    事  實
一、鄭少鏞前(一)於民國九十四年間因贓物、詐欺案件，經臺灣板
    橋地方法院（下稱板橋地院）以九十四年度易字第一○四二
    號判決判處有期徒刑三月及五月，應執行有期徒刑七月確定
    ；(二)九十四年間因詐欺案件，經板橋地院以九十五年度訴字
    第六五五號判決判處有期徒刑三月確定；(三)九十五年間因偽
    造文書案件，經本院以九十五年度簡字第一九一三號判決判
    處有期徒刑三月，嗣經撤回上訴確定；(四)九十五年間因侵占
    案件，經板橋地院以九十五年度簡字第二八一八號判決判處
    有期徒刑三月，嗣經撤回上訴確定；(五)九十五年間因贓物案
    件，經本院以九十五年度易字第一三一七號判決判處有期徒
    刑五月，嗣經臺灣高等法院以九十五年度上易字一七四八號
    判決駁回上訴確定；(六)九十五年間因竊盜等案件，經板橋地
    院以九十五年度易字第二一二四號判決各判處有期徒刑三月
    及七月，嗣經臺灣高等法院以九十六年度上易字八八六號判
    決駁回上訴確定；上開(一)至(六)案件經臺灣高等法院以九十六
    年度聲減字第一九五三號裁定減刑並定其應執行有期徒刑一
    年一月確定；(七)於九十五年間因竊盜案件，經臺灣高等法院
    以九十六年度上易字第二七六二號判決判處有期徒刑一年八
    月確定；上開各案嗣經臺灣高等法院以九十六年度聲字第二
    二五三號裁定定其應執行有期徒刑二年八月確定，於九十七
    年十二月三日假釋出監並付保護管束，於九十八年五月四日
    保護管束期滿未經撤銷假釋，視為執行完畢。
二、鄭少鏞意圖為自己不法之所有，分別(一)於九十八年十一月二
    十一日中午十二時許，在臺北市中山區○○○路○段二十號
    前，以自備之汽車鑰匙一把，竊取裘剡聲所有之車牌號碼Ｃ
    Ｋ─七一六一號自用小客車，嗣於九十八年十二月十四日晚
    間八時四十分許，經警於臺北市中山區○○○路○段一三七
    巷五號前尋獲，採集該車駕駛座地板上所遺留之吸管一支，
    送鑑後發現其上ＤＮＡ與鄭少鏞之ＤＮＡ型別相符，因而查
    獲上情；(二)又於九十八年十二月十四日中午十二時許，在臺
    北市大安區○○○路○段二一七巷八弄八號前，竊取于漢翔
    所有之車牌號碼八七六七─ＴＶ號自用小客車、車內音樂光
    碟片二百片及電腦一臺，嗣於九十九年二月八日下午四時三
    十分許，經警於臺北市○○區○○街一八○之三號尋獲，因
    而查獲上情；(三)復於九十九年二月三日下午二時許，在臺北
    市○○區○○路三六七號前，竊取林承遠所有之ＣＵ─一○
    四○號自用小客車，嗣於九十九年二月六日下午二時許，經
    警於臺北市中正區○○○路、北平東路口尋獲，因而查獲上
    情。
三、案經臺北市政府警察局中正第二分局報告臺灣臺北地方法院
    檢察署檢察官偵查起訴。
    理  由
一、本件被告所犯非死刑、無期徒刑、最輕本刑為三年以上有期
    徒刑之罪，或高等法院管轄第一審之案件，被告於本院審理
    中，就被訴事實為有罪之陳述，經告以簡式審判程序之旨，
    並聽取檢察官及被告之意見後，本院裁定進行簡式審判程序
    ，是本件之證據調查，依刑事訴訟法第二百七十三條之二規
    定，不受同法第一百五十九條第一項、第一百六十一條之二
    、第一百六十一條之三、第一百六十三條之一及第一百六十
    四條至第一百七十條規定之限制，合先敘明。
二、經查，被告鄭少鏞對於在上揭時間、地點竊取上開車輛之事
    實，迭於警詢、偵查及本院審理時供承不諱，並經被害人裘
    剡聲、于漢翔及林承遠於警詢時指述財物遭竊情節綦詳，另
    有臺北市政府警察局九十九年三月三十一日北市警鑑字第○
    九九三一五六九九○○號函及所附實驗室案件編號0000
    00000Ｃ三二鑑驗書、臺北市政府警察局九十九年五月
    六日北市警鑑字第○九九三二二四九四○○號函及所附臺北
    縣政府警察局九十九年四月二十三日北縣警鑑字第○九九○
    ○六二四八○號鑑驗書、失車案件基本資料詳細畫面報表三
    紙、臺北市政府警察局中山分局刑案現場勘察報告在卷可稽
    ，足認被告自白確與事實相符。本案事證明確，被告犯行足
    堪認定，應依法論罪科刑。
三、核被告所為，均係犯刑法第三百二十條第一項之竊盜罪。被
    告三次竊盜犯行，犯意各別，行為互異，應分論併罰。查被
    告有如事實一之部分所載之犯罪科刑執行情形，有臺灣高等
    法院被告前案紀錄表一份在卷可稽，其前受有期徒刑執行完
    畢，於五年以內故意再犯本件有期徒刑以上之罪，為累犯，
    均應依刑法第四十七條第一項之規定加重其刑。爰審酌被告
    前有多次竊盜前科，素行不佳，屢經刑事追訴處罰，猶不知
    悔改，再犯相同類型之本案，顯然漠視法令之禁制，惟坦承
    犯行之犯後態度，暨其犯罪之動機、目的、手段及竊取財物
    價值等一切情狀，各量處如主文所示之刑，並定應執行刑及
    諭知易科罰金之折算標準。至被告用以竊盜之鑰匙並未扣案
    ，且無證據證明尚存在，業經被告供承在卷，尚不予宣告沒
    收，併此敘明。
據上論斷，應依刑事訴訟法第二百八十四條之一、第二百七十三
條之一第一項、第二百九十九條第一項前段，刑法第三百二十條
第一項、第四十七條第一項、第四十一項第一項前段、第八項、
第五十一條第五款，刑法施行法第一條之一，判決如主文。
本案經檢察官蔡甄漪到庭執行職務
中    華    民    國    99    年    12    月    15    日
                  刑事第九庭    法  官  徐淑芬
上正本證明與原本無異。
如不服本判決應於收受送達後十日內向本院提出上訴書狀，並應
敘述具體理由；其未敘述上訴理由者，應於上訴期間屆滿後二十
日內向本院補提理由書（均須按他造當事人之人數附繕本）「切
勿逕送上級法院」。告訴人或被害人如對於本判決不服者，應具
備理由請求檢察官上訴，其上訴期間之計算係以檢察官收受判決
正本之日期為準。
                                書記官  劉郅享
中    華    民    國    99    年    12    月    15    日
附錄本案論罪科刑法條全文：
刑法第三百二十條：
意圖為自己或第三人不法之所有，而竊取他人之動產者，為竊盜
罪，處五年以下有期徒刑、拘役或五百元以下罰金。
意圖為自己或第三人不法之利益，而竊佔他人之不動產者，依前
項之規定處斷。
前二項之未遂犯罰之。

司法院資訊處製作；財團法人民間司法改革基金會備份。
